【裁判字號】    96,交聲,867
【裁判日期】    970331
【裁判案由】    交管條例聲異
【裁判全文】
臺灣板橋地方法院交通事件裁定         96年度交聲字第867號
原處分機關  交通部公路總局臺北區監理所
異  議  人
即受處分人  甲○○
上列異議人因違反道路交通管理處罰條例案件，對於原處分機關
於民國96年5 月25日所為之北監自裁字第裁40－AEV119601 號裁
決不服，聲明異議，本院裁定如下：
    主  文
異議駁回。
    理  由
一、異議意旨略以：異議人甲○○經舉發於民國96年3 月29日中
    午12時13分許，駕駛車牌號碼Q3－5285號自用小客車，在臺
    北市○○路○ 段處，有「併排停車」、「不服從交通勤務警
    察之稽查」之違規，而遭處罰鍰新臺幣1,200 元、900 元，
    並記違規點數1 點。惟，異議人係因身體不適臨時停車，經
    哀求後，警方原已同意放行，不知為何又將異議人攔停，異
    議人始依指示併排停車；又警員態度惡劣，疑有酒味，背章
    與車門所印字樣不符，在無法證明其為警察時，異議人自得
    拒絕提供駕、行照；另警員尚有假借職權恐嚇、不當蒐證之
    行為。為此對原裁決聲明異議，請求撤銷原處分。
二、按汽車駕駛人停車時，有併排停車之情形者，處新臺幣600
    元以上1,200 元以下罰鍰；又汽車駕駛人，不服從交通勤務
    警察或依法令執行交通指揮、稽查任務人員之指揮或稽查，
    而道路交通管理處罰條例第2 章各條無處罰之規定者，處新
    臺幣900 元以上1,800 元以下罰鍰，並記違規點數1 點，道
    路交通管理處罰條例第56條第1 項第6 款、第60條第2 項第
    1 款、第63條分別定有明文。而依違反道路交通管理事件統
    一裁罰基準表所載，倘上開違規係駕駛汽車為之，並於期限
    內繳納罰鍰或到案聽候裁決者，應分別處罰鍰新臺幣1,200
    元、900 元，並記違規點數1 點。
三、經查，異議人對其於96年3 月29日中午12時13分許，駕駛車
    牌號碼Q3－5285號自用小客車，在臺北市○○路○ 段處停車
    之事實，並無爭執。而異議人斯時有「併排停車」、「拒絕
    出示駕、行照」等違規，則經證人即本案舉發警員丙○○到
    庭證述甚詳，所證內容，並有其提出之現場錄音光碟1 份，
    暨臺北市政府警察局中正第二分局96年9 月21日北市警中正
    二分交字第09631088700 號函檢送之現場圖1 份、現場照片
    4 張可資佐證，足認所言非虛。異議人固以前詞置辯，然由
    前揭錄音光碟中異議人之說詞，即：「為什麼只針對我，我
    覺得好奇怪！」、「我剛剛後面有一輛小貨車（也有違規）
    。」、「沒有那麼嚴重……。」、「請問你是哪一個分隊？
    明天找我爸爸來。」等語（卷附本院勘驗筆錄1 份參照），
    與異議人供稱其父親在中央警察大學任教之事實相互以參，
    異議人所稱不知警員為何又將其攔下云云，並不實在，其對
    丙○○之警員身分，亦知之甚稔，所辯不足採信。至警方舉
    發交通違規，並無不得錄音之限制，而觀之前揭錄音對話，
    亦未見何恐嚇情事，異議人指稱警員要逕行舉發是對其恐嚇
    ，未以照相而以錄音方式蒐證有所不當，甚至指摘警員所屬
    機關未妥適保管其個人資料云云，俱屬無據。此外，異議人
    既自承斯時已移位至副駕駛座，顯未處於可「立即行駛之狀
    態」，自非屬併排「臨時停車」，而是併排「停車」（道路
    交通管理處罰條例第3 條第9 款、第10款規定參照）；另異
    議人拒絕出示駕、行照之行為，屬「不服從交通勤務警察之
    稽查」乙節，除經證人即原處分機關職員乙○○到庭證述甚
    詳，內政部警政署70年7 月13日警署交字第19418 號函就「
    對交通違規不服稽查取締之事實認定」已列舉「拒絕查驗駕
    照、行照」事由，亦可佐參。是本件裁罰之法律適用尚無疑
    義。據上，異議人有上開違規，事證明確，則原處分機關依
    據前揭道路交通管理處罰條例之規定，並參酌違反道路交通
    管理事件統一裁罰基準表所載之裁罰標準予以裁罰，核無違
    誤。異議人之異議並無理由，應予駁回。
四、依道路交通管理處罰條例第87條第2 項、道路交通案件處理
    辦法第19條，裁定如主文。
中    華    民    國    97    年    3     月    31    日
                  交通法庭    法  官  許炎灶
上列正本證明與原本無異。
如不服本裁定，應於裁定送達後5日內向本院提出抗告狀。
                              書記官  屠衛民
中    華    民    國    97    年    3     月    31    日


司法院資訊處製作；財團法人民間司法改革基金會備份。
